臺灣宜蘭地方法院刑事判決　　　　　　　 94年度易字第287號
　　公　訴　人　臺灣宜蘭地方法院檢察署檢察官
　　被　　　告　甲○○
上列被告因毒品危害防制條例案件，經檢察官提起公訴（九十四
年度毒偵字第七一六號），暨移送併辦（九十四年度毒偵字第一
一０三號）本院合議庭裁定由受命法官獨任進行簡式審判程序，
爰不經通常程序判決如下：
    主  文
甲○○連續施用第二級毒品，處有期徒刑捌月。
扣案第二級毒品安非他命包（合計毛重貳公克），均沒收銷燬
之。
    事  實
一、甲○○前於民國八十七年間因違反毒品危害防制條例案件，
    經本院裁定送觀察、勒戒後，認無繼續施用毒品之傾向，而
    於八十七年八月十四日以八十七年度訴字第八八號為免刑判
    決，同年九月六日確定後，於八十九年間又因施用毒品案件
    ，經本院依臺灣宜蘭地方法院檢察署檢察官之聲請，裁定送
    觀察、勒戒後，認無繼續施用毒品之傾向，於八十九年五月
    十日觀察、勒戒執行完畢，並於同日由該署檢察官於八十九
    年度（起訴書誤繕為八十八年度）毒偵字第一三四號、八十
    九年度（起訴書誤繕為八十八年度）毒偵字第八０三號為不
    起訴處分確定。又其另因違反槍砲彈藥刀械管制條例案件，
    經本院於九十年三月二日以八十九年度訴字第二四八號判決
    判處有期徒刑四年，併科罰金新臺幣十萬元，同年五月十八
    日確定。至於八十九年間復因施用毒品案件，經本院依該署
    檢察官之聲請裁定送觀察、勒戒後，認有繼續施用毒品之傾
    向，而依該署檢察官之聲請裁定令其入戒治處所施以強制戒
    治，並經該署檢察官提起公訴後，判處其施用第一級毒品海
    洛因（下稱海洛因）部分有期徒刑八月，施用第二級毒品安
    非他命（下稱安非他命）部分有期徒刑四月，應執行有期徒
    刑十月確定，並再依聲請將其所犯前開槍砲彈藥刀械管制條
    例及毒品危害防制條例等二罪，定應執行刑為有期徒刑四年
    八月，併科罰金新臺幣十萬元，有期徒刑部分於九十三年三
    月三十一日縮刑假釋，併科罰金部分則自九十三年三月三十
    一日起至同年七月十九日易服勞役執行完畢，九十四年十月
    七日始假釋期滿。詎其於九十三年間即再因施用毒品案件，
    經本院於九十四年五月三十一日以九十四年度易字第五五號
    判處有期徒刑六月後，仍不知悛悔，猶基於施用安非他命抵
    癮之概括犯意，自九十四年六月二日某時許起，至同年九月
    十四日某時許止，連續在其位於宜蘭縣羅東鎮○○路十五號
    住處及宜蘭縣冬山鄉○○路段施用安非他命多次。嗣分別於
    九十四年六月二日二十時許及同年九月十四日二十二時十分
    許，在其上開住處及宜蘭縣冬山鄉○○路段遭警當場查獲，
    並扣得安非他命三包（合計毛重二公克）。
二、案經宜蘭縣警察局羅東分局報告臺灣宜蘭地方法院檢察署檢
    察官偵查起訴暨移送併辦。
    理  由
一、上開事實，業據被告甲○○到庭供認不諱，復有慈濟大學醫
    學院濫用藥物檢驗中心所出具，均呈安非他命陽性反應之檢
    驗總表二份存卷，暨安非他命三包（合計毛重三公克）扣案
    可稽，堪認被告之自白確與事實相符，足可採信。又其前於
    八十七年間因違反毒品危害防制條例案件，經本院裁定送觀
    察、勒戒後，認無繼續施用毒品之傾向，而於八十七年八月
    十四日以八十七年度訴字第八八號為免刑判決，同年九月六
    日確定後，於八十九年間又因施用毒品案件，經本院依臺灣
    宜蘭地方法院檢察署檢察官之聲請，裁定送觀察、勒戒後，
    認無繼續施用毒品之傾向，於八十九年五月十日觀察、勒戒
    執行完畢，並於同日由該署檢察官於八十九年度毒偵字第一
    三四號、八十九年度毒偵字第八０三號為不起訴處分確定。
    又其另因違反槍砲彈藥刀械管制條例案件，經本院於九十年
    三月二日以八十九年度訴字第二四八號判決判處有期徒刑四
    年，併科罰金新臺幣十萬元，同年五月十八日確定。至於八
    十九年間復因施用毒品案件，經本院依該署檢察官之聲請裁
    定送觀察、勒戒後，認有繼續施用毒品之傾向，而依該署檢
    察官之聲請裁定令其入戒治處所施以強制戒治，並經該署檢
    察官提起公訴後，判處其施用海洛因部分有期徒刑八月，施
    用安非他命部分有期徒刑四月，應執行有期徒刑十月確定，
    並再依聲請將其所犯前開槍砲彈藥刀械管制條例及毒品危害
    防制條例等二罪，定應執行刑為有期徒刑四年八月，併科罰
    金新臺幣十萬元，有期徒刑部分於九十三年三月三十一日縮
    刑假釋，併科罰金部分則自九十三年三月三十一日起至同年
    七月十九日易服勞役執行完畢，九十四年十月七日始假釋期
    滿。詎其於九十三年間即再因施用毒品案件，經本院於九十
    四年五月三十一日以九十四年度易字第五五號判處有期徒刑
    六月等情，則有上揭不起訴處分書及臺灣高等法院被告全國
    前案紀錄表各一份在卷足考。本件事證已臻明確，被告犯行
    洵堪認定，應予依法論科。
二、核被告甲○○之所為，係犯毒品危害防制條例第十條第二項
    之施用第二級毒品罪。其施用前持有安非他命之行為，皆為
    施用之高度行為所吸收，不另論罪。其先後多次施用安非他
    命抵癮之犯行，時間緊接，方法相同且觸犯構成要件相同之
    罪，顯係基於概括犯意為之，應依刑法第五十六條連續犯之
    規定論以一罪並加重其刑。至移送併辦意旨所指被告施用安
    非他命之犯行，因與起訴之有罪事實間，具有連續犯之裁判
    上一罪關係，自為起訴效力所及，本院當應併予審究，附此
    記明。審酌被告歷經毒品危害防制條例新制所定之觀察、勒
    戒、強制戒治程序及刑罰之科處與執行後，仍有施用安非他
    命抵癮之舉，顯見確已難憑己力戒除毒害，而有對之處以較
    長刑期俾求隔離戒毒之必要；惟念其坦承犯行，態度尚佳，
    及其犯罪動機、目的、手段、素行及造成社會整體潛在侵害
    程度等一切情狀，爰酌情量處如主文所示之刑，以資警懲。
三、依被告甲○○坦承施用安非他命之自白，再佐以其遭警查獲
    後採集之尿液送鑑後所呈之安非他命陽性反應，即足認定扣
    案疑似安非他命之結晶體三包（合計毛重二公克），均屬第
    二級毒品安非他命無誤，皆應依毒品危害防制條例第十八條
    第一項前段之規定併予宣告沒收銷燬之，特此敘明。
據上論斷，應依刑事訴訟法第二百九十九條第一項前段，毒品危
害防制條例第十條第二項、第十八條第一項前段，刑法第十一條
前段、第五十六條，判決如主文。
本案經檢察官賴慶祥到庭執行職務
中　　華　　民　　國　　94　　年　　10　　月　　12　　日
                  臺灣宜蘭地方法院刑事第三庭
                      法  官  陳  嘉  年
以上正本證明與原本無異。
如不服本判決，應於判決送達後10日內，向本院提出上訴狀（應
附繕本）。
                      書記官　詹  玉  惠
中　　華　　民　　國　　94　　年　　10　　月　　12　　日
附錄本案論罪科刑法條全文
毒品危害防制條例第十條第二項
施用第二級毒品者，處三年以下有期徒刑。
